【裁判字號】    90,訴,1703
【裁判日期】    900921
【裁判案由】    毒品危害防制條例
【裁判全文】
臺灣臺中地方法院刑事判決                          九十年度訴字第一七０三號
    公  訴  人  台灣台中地方法院檢察署檢察官
    被      告  甲○○
右列被告因違反毒品危害防制條例案件，經檢察官提起公訴（九十年度毒偵字第三二
二一號），本院判決如左：
    主  文
甲○○連續施用第一級毒品，處有期徒刑拾月。
    事  實
一、甲○○前於民國八十八年七月間，因施用毒品，經本院裁定送觀察勒戒後，因無
    繼續施用毒品之傾向，而由台灣台中地方法院檢察署檢察官於八十八年七月十四
    日以八十八年度偵字第一五七○四號為不起訴處分確定。其又於同年九月間，再
    次施用毒品，再經本院裁定送觀察勒戒後，仍因無繼續施用毒品傾向，而由同署
    檢察官於八十八年九月二十八日以八十八年毒偵字第七四○號再次為不起訴處分
    確定。詎甲○○仍不知悔改，另於八十九年六月間，再次施用第一級毒品海洛因
    ，而由本院以八十九年度毒聲字第三四三七號裁定令入戒治處所施以強制戒治，
    刑事責任部分，並經台灣台中地方法院檢察署檢察官向本院台中簡易庭聲請簡易
    判決處刑，而經本院台中簡易庭以八十九年度中簡字第一一二八號刑事判決，判
    處有期徒刑八月，併宣告緩刑三年確定。甲○○嗣於八十九年十二月五日經本院
    以八十九年度毒聲字第七一○六號裁定停止強制戒治並付保護管束，於九十年一
    月四日出所，詎其又另起施用第一級毒品海洛因之概括犯意，而自九十年五月中
    旬某日起，至同年八月二十九日止，在其位於台中縣大里市○○路九九巷十九號
    住處及其他地區，以將第一級毒品海洛因置於注射針筒內注射靜脈方式，連續施
    用第一級毒品多次，其間曾於九十年五月二十二日至台灣台中地方法院檢察署接
    受定期採尿送驗，檢驗結果，其尿液呈可待因及嗎啡均陽性之反應，現正依本院
    九十年度毒聲字第四四○三號裁定，令入戒治處所施以強制戒治中。
二、案經台灣台中地方法院檢察署檢察官自動檢舉偵查起訴。
    理  由
一、訊之被告甲○○對有於右揭刑事判決確定後之停止戒治交付保護管束期間內，連
    續施用第一級毒品海洛因多次之事實，坦承在卷，其經台灣台中地方法院檢察署
    定期採尿送驗結果，其尿液呈可待因及嗎啡均陽性之反應，有私立中山醫學院附
    設孫中山先生紀念醫院藥物濫用檢測中心檢驗報告一份附於偵查卷內可憑，足認
    被告甲○○確有於前案判決確定後之停止戒治交付保護管束期間內，連續施用第
    一級毒品海洛因多次之行為，所為自白，核與事實相符，犯行足以認定。
二、按毒品危害防制條例對於施用毒品者，並未完全除罪，施用毒品之行為仍屬犯罪
    ，僅因施用毒品者屬「病態性犯人」，毒品危害防制條例始明定應施以類似病患
    治療之觀察、勒戒或強制戒治之療程，並於符合該條例第二十條第二項、第二十
    三條第一項所定情形下，始得免予科處刑罰，至其餘施用毒品者，仍應予以犯罪
    評價。查被告甲○○前於八十八年七月間，因施用毒品，經本院裁定觀察勒戒後
    ，因無繼續施用毒品傾向，而由台灣台中地方法院檢察署檢察官於八十八年七月
    十四日以八十八年度偵字第一五七○四號為不起訴處分確定。其復於同年九月間
    ，再次施用毒品，再經本院裁定觀察勒戒後，仍因無繼續施用毒品傾向，而該署
    檢察官於八十八年九月二十八日以八十八年毒偵字第七四○號再為不起訴處分確
    定。詎甲○○仍不知悔改，而於八十九年六月間，再次施用第一級毒品海洛因，
    而由本院以八十九年度毒聲字第三四三七號裁定令入戒治處所施以強制戒治，並
    經台灣台中地方法院檢察署檢察官向本院台中簡易庭聲請簡易判決處刑，本院台
    中簡易庭乃以八十九年度中簡字第一一二八號刑事判決，判處其有期徒刑八月，
    併宣告緩刑三年確定，甲○○嗣於八十九年十二月五日經本院以八十九年度毒聲
    字第七一○六號裁定停止強制戒治並付保護管束，於九十年一月四日出所，其復
    再次施用毒品而經本院九十年度毒聲字第四四○三號裁定令入戒治處所施以強制
    戒治等情，有台灣高等法院被告全國前案紀錄表及前案查詢表各一份在卷可稽。
    其於停止戒治並交付保護管束之期間內，再另起施用第一級毒品海洛因之概括犯
    意，而自九十年五月中旬起至同年八月二十九日止，連續施用第一級毒品海洛因
    多次之行為，自非屬前揭刑罰豁免之列，應予論罪科刑。
三、核被告甲○○所為，係犯毒品危害防制條例第十條第一項之施用第一級毒品罪。
    其施用毒品前後持有毒品之低度行為，應為施用毒品之高度行為所吸收，不另論
    罪。又其先後多次施用第一級毒品，時間密接、犯罪構成要件相同，顯係基於概
    括犯意反覆為之，為連續犯，應依刑法第五十六條規定，論以一罪，並加重其刑
    。公訴人雖僅就被告甲○○九十年五月二十二日前約五日以內某時之施用第一級
    毒品犯行提起公訴，惟被告甲○○上開自九十年五月中旬某時起，至同年八月二
    十九日止之連續施用第一級毒品海洛因多次之犯行，與起訴部分有連續犯之裁判
    上一罪關係，本於審判不可分原則，本院自應併予審理。爰審酌被告甲○○多次
    施用毒品不輟，無視於毒品對於自身健康之戕害及國家對於杜絕毒品犯罪之禁令
    ，惡性非輕，惟考量施用毒品犯罪之人，亦屬「病態性犯人」，其現復進行長時
    間之強制戒治處遇，核與毒品犯罪科以刑罰之「特別預防」機制，尚無不同，加
    以其犯罪之動機及目的在圖一己感官上之享受，犯罪手段及犯罪所生危害尚屬平
    和，犯罪後坦承犯行，態度良好等一切情狀，量處如主文所示之刑。
據上論斷，應依刑事訴訟法第二百九十九條第一項前段，毒品危害防制條例第十條第
一項、第二十條第三項前段，刑法第十一條前段、第五十六條，判決如主文。
中      華      民      國    九十      年      九      月    二十一    日
                                台灣台中地方法院刑事第七庭
          法  官  林  宗  成
右正本證明與原本無異。
如不服本判決，應於送達後十日內向本院提出上訴狀 (須附繕本)，上訴於台灣高等
法院台中分院。
                                    書記官
中      華      民      國    九十      年      九      月    二十一    日
附錄論罪科刑法條
毒品危害防制條例第十條第一項：
施用第一級毒品者，處六月以上五年以下有期徒刑。


司法院資訊處製作；財團法人民間司法改革基金會備份。
